---
title: "Inference result (SEC vs REC_late) --- 20171016" 
author: "H. Fushimi"
date: "11/20/2017"
output:
  html_document:
    toc: yes
    toc_depth: 2
---

```{r setup, include=FALSE}
knitr::opts_chunk$set(echo = FALSE, message = FALSE, cache = TRUE)
```


# ```{r loadLib, include=FALSE}
# library(tidyr)
# library(org.Hs.eg.db)
# library(edgeR)
# library(stringr)
# library(knitr)
# library(statmod)
# library(dplyr)
# library(pathview)
# ```

## 試験条件

- JTEC 依頼の検体につき、Broad L1000 landmark 遺伝子の Amplicon Seq. を行った。
- 検体は以下の通り

  + Fibroblast (HODA); DMEM + 10% FBS; P4
  + Fibroblast (HODA); EFM + 10% FBS; P4
  + Fibroblast (HODA); 改良EFM + 10% FBS; P4
  + ADSC (543947); αMEM + 15% FBS; P5
  + ADSC (543947); EFM + 15% FBS; P5
  + ADSC (543947); 改良EFM + 15% FBS; P5

### データ処理概要
- cutadapt (ver 1.14) を用いて SampleSheet.csv 記載のアダプターを除去した後、Phred スコアにより低クオリティリードを除去した。
- 本処理後のリードクオリティについて、 FastQC (ver )を用い可視化した。
- HISAT2 (ver 2.1.0) を用い、ヒトゲノム GRCh38 に対し、リードのマッピングを行った。
- これにより生成された sam ファイルを用い、マッピング位置 (クロモソーム、開始位置）と GRCh38 での遺伝子位置情報 (eg.org.Hs.db パッケージを使用）より、L1000 landmark 内の各遺伝子にマップされたリード個数をカウントした。(内製スクリプト Lcount.R)
- GSE92742 に公開されている L1000 とその他の affymetrix 因子の相関係数を用い、上記リード数をその他の遺伝子へと外挿した。

```{r testCond}
FILENAME <- "inferred_read.csv"

CELLS <- c("REC_early", "REC_late", "MEC", "SEC", "Bulk", "PuREC_original", "PuREC")
CONDITION <- "s1"
SAMPLES <- paste(rep(CELLS, each=length(CONDITION)), CONDITION, sep="_")

SAMPLE_REPETITION <- 4

CONTROL <- "REC_early"
SAMPLE <- "Bulk"
```

## 結果概要
おのおのの推奨培地とEFM培地間では発現変動が見られたが、EFMと改良EFM間では大きな差は見られなかった。

## 結果

```{r readData}
# Retrieve data for BMEC.
data <- read.csv(FILENAME, stringsAsFactors = F)
colnames(data) <- c("id", paste(rep(SAMPLES, each=SAMPLE_REPETITION), c(1:SAMPLE_REPETITION), sep="_"))
```

```{r selectADSC}
col1 <- grep(CONTROL, colnames(data))
col2 <- grep(SAMPLE, colnames(data))
data <- data[,c(1, col1, col2)]

CELLS <- c(CONTROL, SAMPLE)
CONDITION <- "s1"
SAMPLES <- paste(rep(CELLS, each=length(CONDITION)), CONDITION, sep="_")
```


```{r edgeRPrep}
group <- as.factor(rep(SAMPLES, each=SAMPLE_REPETITION))
group <- factor(group, levels=SAMPLES)

egSYMBOL <- toTable(org.Hs.egSYMBOL)
m <- match(data$id, egSYMBOL$gene_id)
data$symbol <- egSYMBOL[m,"symbol"]
  
i <- ncol(data)
data <- data[,c(i, 1:(i-1))]
  
buildDGE <- function(x, group,n=2){
  
  y <- DGEList(counts=x[,3:i], genes=x[,1:2], group=group)
  
  keep <- rowSums(cpm(y)>1)>=n
  y <- y[keep,,keep.lib.sizes=F]
  
  y <- calcNormFactors(y)
  
  invisible(y)
}


DGE0 <- buildDGE(data, group, n=SAMPLE_REPETITION)


buildDesign <- function(y){
  design <- model.matrix(~0+group, data=y$samples)
  colnames(design) <- levels(y$samples$group)
  
  invisible(design)
}


Design <- buildDesign(DGE0)

DGE <- estimateDisp(DGE0, Design, robust = TRUE)
Fit <- glmQLFit(DGE, Design, robust= TRUE)
```

```{r saveObj}
saveRDS(DGE, file = paste0("DGE_",SAMPLE, ".obj"))
saveRDS(Fit, file = paste0("fit_", SAMPLE, ".obj"))
saveRDS(Design, file = paste0("design_", SAMPLE, ".obj"))

cell_list <- as.list(CELLS)
names(cell_list) <- CELLS
saveRDS(cell_list, file = paste0("cells_", SAMPLE, ".obj"))

saveRDS(CONDITION, file = paste0("condition_", SAMPLE, ".obj"))
```

#### 発現上昇している遺伝子の多いパスウェイ

```{r keggAnalysisEfmUp}
qlf_efm <- glmQLFTest(Fit, contrast=c(-1,1))
keg <- kegga(qlf_efm, species="Hs")
up_kegg <- topKEGG(keg, sort="up")
write.csv(up_kegg, paste0("up_kegg_", SAMPLE, ".csv"))
up_kegg
```

```{r table}
fc_efm <- data.frame(qlf_efm$table$logFC)
rownames(fc_efm) <- qlf_efm$genes$id
```

```{r}
# pv.out <- pathview(gene.data=fc_efm, pathway.id="05130", species="hsa", out.suffix="SEC_up")
```

#### 発現低下している遺伝子の多いパスウェイ

```{r keggAnalysisEfmDown}
down_kegg <- topKEGG(keg, sort="down")
write.csv(down_kegg, paste0("down_kegg_", SAMPLE, ".csv"))
down_kegg
```

```{r}
#pv.out <- pathview(gene.data=fc_efm, pathway.id="04310", species="hsa", out.suffix="efm_down")
#pv.out <- pathview(gene.data=fc_efm, pathway.id="00564", species="hsa", out.suffix="efm_down")
```

#### cluster

```{r clusterProfiler}
gene_list <- qlf_efm$table$logFC
names(gene_list) <- qlf_efm$genes$id

gene <- names(gene_list)[abs(gene_list) > 1]

enrich_go <- enrichGO(gene = gene,
                      universe = names(gene_list),
                      OrgDb = org.Hs.eg.db,
                      ont = "BP",
                      pAdjustMethod = "BH",
                      readable = TRUE)
  
write.table(enrich_go, "enrich_go.txt", sep="\t")
enrichMap(enrich_go)
```

## 付録
### コード

試験条件

```{r testCond, echo=TRUE, eval=FALSE}
```

プロット条件

```{r plotEnv, echo=TRUE, eval=FALSE}
```

データ読み込み

```{r readData, echo=TRUE, eval=FALSE}
```

箱ひげプロット

```{r plotBox, echo=TRUE, eval=FALSE}
```

データ前処理 (edgeR)

```{r edgeRPrep, echo=TRUE, eval=FALSE}
```

オブジェクト保存

```{r saveObj, echo=TRUE, eval=FALSE}
```

変動上位表作成

```{r makeTopTable, echo=TRUE, eval=FALSE}
```

```{r printTable, echo=TRUE, eval=FALSE}
```

log2 FC Heatmap

```{r heatmapFoldChange, echo=TRUE, eval=FALSE}
```

log CPM Heatmap

```{r heatmapCpm, echo=TRUE, eval=FALSE}
```

MDS plot

```{r MDS, echo=TRUE, eval=FALSE}
```

PCA plot

```{r PCA, echo=TRUE, eval=FALSE}
```

パスウェイ分析
```{r keggAnalysisEfmUp}
```

```{r keggAnalysisEfmDown}
```

### Session Info

```{r info, echo=FALSE}
sessionInfo()
```
